臺灣高等法院高雄分院刑事判決　　　　 93年度上易字第590號
　　上　訴　人　臺灣高雄地方法院檢察署檢察官
　　被　　　告　丙○○
上列上訴人因被告竊盜案件，不服臺灣高雄地方法院93年度易字
第986 號中華民國93年8 月9 日第一審判決（起訴案號：臺灣高
雄地方法院檢察署93年度偵字第8346號），提起上訴，本院判決
如下：
     主  文
上訴駁回。
    理  由
一、公訴意旨略以：被告丙○○意圖為自己不法之所有，於93年
    4 月20日19時30分許，在高雄縣岡山鎮○○○路138 號前，
    見告訴人甲○○所有停於該處，未懸掛車牌號碼之輕型機車
    一輛（原車牌號碼為ＷＥＢ─２５０號），其上之機車鑰匙
    未拔取，遂徒手竊取該機車供己代步使用，嗣於同日20時40
    分許，被告騎乘該機車途經高雄縣岡山鎮○○路176 號前時
    ，為警查獲，因認被告丙○○涉有刑法第320 條第1 項之竊
    盜罪嫌云云。
二、本件公訴人認被告丙○○涉有前述竊盜犯行，無非以告訴人
    甲○○之指述及被告於警詢之自白，復有贓物認結一紙和車
    籍作業系統查詢認可資料各一份、失竊現場和機車相片10幀
    附卷可證，為主要論據。
三、按犯罪事實應依證據認定之，無證據不得認定犯罪事實，又
    不能證明被告犯罪者，應諭知無罪之判決，刑事訴訟法第
    154 條第2 項、第301 條第1 項分別定有明文。而刑法第
    320 條第1 項之竊盜罪，須行為人主觀上存有破壞他人對於
    行為客體之支配管理關係，並建立自己對於該行為客體之支
    配管理關係此種為自己不法所有之犯意時，始該當竊盜罪之
    犯罪構成要件；經訊據被告丙○○固不諱言於前揭時、地，
    騎乘上開機車為警查獲之事實，然矢口否認有何竊盜之犯行
    ，辯稱：該機車係告訴人甲○○送給我同事黃振欽騎用，我
    與黃振欽同在高雄縣岡山鎮○○○路138 號前之工地工作，
    也見過黃振欽在工地內騎該部機車，因我與黃振欽很熟，故
    在93年4 月20日加班至晚上，想去外面買東西吃，見該機車
    上之機車鑰匙未拔取，因一時無法找到黃振欽借用，才自行
    騎該車欲至岡山鎮之街上購物，並無不法所有之竊盜意圖等
    語；經查：
    (1)被告之警詢筆錄，固記載被告承認於93年4 月20日19時30
      分許竊取ＷＥＢ─２５０號機車之自白（見警訊卷第2頁
      ），然在警詢之最後亦記載被告答稱其並未竊車，只為一
      時購物之方便才使用等語，且經原審勘驗上開自白記載之
      錄音帶內容，被告係答稱其於93年4 月20日19時30分許取
      得ＷＥＢ─２５０號機車，有騎用該機車出外買東西等語
      ，有原審當庭勘驗之內容可稽（見原審卷第49頁），顯見
      被告並未在警詢自白竊盜犯行，上開被告在警詢之自白，
      自難採為被告不利之認定。
    (2)系爭ＷＥＢ─２５０號機車係告訴人甲○○所有，固為告
      訴人甲○○陳明在卷，並有該車之車籍作業系統查詢認可
      資料一份可稽，且告訴人甲○○於警詢時尚指稱該機車於
      92年6 月、7 月間在岡山鎮○○街64巷4 弄11號前失竊，
      並稱遭被告竊取等語，惟告訴人甲○○上開陳述屬審判外
      所為之陳述，且無刑事訴訟法第159 條之3 各款所列之情
      形，已難為被告不利之認定，況該ＷＥＢ─２５０號機車
      並無任何失竊報案紀錄，有前開車籍作業系統查詢認可資
      料可參，且告訴人甲○○於偵查中已改稱ＷＥＢ─２５０
      號機車平時由工人在工地騎用，車牌並未懸掛，直至警員
      通知才知失竊等語（見偵查卷第14頁），於原審審理時復
      稱：在93年4 月20日之前幾個月，我在住處將ＷＥＢ─２
      ５０號機車贈與友人黃振欽騎用，因為黃振欽表示他要機
      車供在岡山鎮為隨里之工地內騎用，因為該機車無車牌，
      行照已遺失，我遂連同新領牌照登記書交付黃振欽作為來
      源證明，警員通知我去製作筆錄時，當時我並不認識被告
      ，心裏又害怕，才說ＷＥＢ─２５０號機車被竊等語（見
      原審卷第40頁至第41頁），而證人黃振欽亦證稱：被告係
      我同事，他平常均住在位於高雄縣岡山鎮○○○路138 號
      之鋼鐵、營造工地內，ＷＥＢ─２５０號機車係甲○○在
      93年2 月或3 月間在他的家裡贈與給我，讓我在上開工地
      內騎用，因只在工地內騎用，我叫他將車牌取下，甲○○
      並未交付行車執照，而係交付該機車之新領牌照登記書予
      我作為來源證明，93年4 月20日下午5 點下班後，我忘了
      將機車鑰匙拔走，當天丙○○很晚才下班，丙○○可能知
      道該部機車係我在騎，遂騎用想去外面吃東西等語（見原
      審卷第35頁至37頁），復有黃振欽提出之ＷＥＢ─２５０
      號機車新領牌照登記書一份可憑（見原審卷第51頁）。從
      而，該ＷＥＢ─２５０號機車，應係告訴人甲○○贈與並
      交付被告之同事黃振欽在高雄縣岡山鎮○○○路138 號工
      地處騎用之機車，且告訴人甲○○亦顯然因為不認識被告
      ，始會在警詢時指稱被告竊取ＷＥＢ─２５０號機車，則
      告訴人甲○○於警詢指稱該機車於92年6 月、7 月間在岡
      山鎮○○街64巷4 弄11號前失竊，及係遭被告竊取等語，
      顯與事實不符，殊難採信。
    (3)綜上所述，被告自始即未曾供承有竊取ＷＥＢ─２５０號
      機車之自白，且告訴人於警詢之陳述亦不可採信，況該機
      車原本即為告訴人贈與交付被告之同事黃振欽，由黃振欽
      在工地騎用，則在相同工地工作且與黃振欽相當熟識之被
      告，基於同事間之情誼，本於一時之方便而暫時騎用上開
      機車至工地外購物，與社會通常情理並不相違，而被告係
      於93年4 月20日19時30分許將ＷＥＢ─２５０號機車騎出
      位於高雄縣岡山鎮○○○路138 號之工地外，旋即於同日
      20時40分許即在岡山鎮○○路176 號前為警攔獲，時間短
      暫且地點均位於岡山鎮內，益證被告所辯係基於一時便利
      而騎用該部機車出外至岡山鎮市上購物等情為真，自
      不得僅因被告有暫時騎乘使用該部機車之行為，遽認其有
      破壞黃振欽對該機車之持有支配權而改由自己持有支配之
      為自己不法所有之犯意，此外公訴人復未提出其他證據足
      認被告竊盜犯行之存在，本件要屬不能證明被告丙○○竊
      盜。
四、原審因而為被告丙○○無罪之諭知，經核尚無不合，公訴人
    上訴意旨，仍執陳詞，指摘原判決不當，為無理由，應予駁
    回。
據上論斷，應依刑事訴訟法第368條，判決如主文。
本案經檢察官乙○○到庭執行職務。
中　　華　　民　　國　　94　　年　　1 　　月　　25　　日
                  刑事第七庭    審判長法  官  莊飛宗
                                      法  官  黃三友
                                      法  官  黃憲文
以上正本證明與原本無異。
不得上訴。
中　　華　　民　　國　　94　　年　　1 　　月　　26　　日
　　　　　　　　　　　　　　　　　　　書記官  葉淑華
